臺灣臺南地方法院民事判決
109年度訴字第1710號
原      告  蕭文智
被      告  曾冠欽
上列當事人間請求損害賠償事件，本院於民國110年3月26日言詞
辯論終結，判決如下：
    主      文
原告之訴及假執行之聲請均駁回。
訴訟費用由原告負擔。
    事實及理由
一、原告主張：其於民國107年8月2日向被告購買權利車1部（下
    稱系爭車輛），並當場給付價金新臺幣（下同）830,000元
    ；嗣原告於107年11月29日將系爭車輛轉賣訴外人黃政達，
    黃政達於109年4月22日駕駛系爭車輛時遭員警攔查，始知系
    爭車輛為失竊車；原告為此向被告請求賠償權利或物之瑕疵
    所生損害等語。並聲明：㈠被告應給付原告830,000元及自起
    訴狀繕本送達翌日起至清償日止，按週年利率5%計算之利息
    。㈡願供擔保請准宣告假執行。
二、被告辯稱：當時他在洗車廠工作，因為別人叫他在空白處代
    簽，他也沒有想那麼多，就在汽機車權利讓渡書上簽名，但
    他沒有賣車給原告，聯繫及收錢的人都不是他等語。並聲明
    ：原告之訴及假執行之聲請均駁回。
三、兩造不爭執事實
　㈠原告所提汽機車輛權利(誤載為力)讓渡書形式上為真正。
  ㈡原告所提汽機車權利讓渡書形式上為真正。
四、法院的判斷：原告不能先證明受損害金額達830,000元，所
    以敗訴。
  ㈠當事人主張有利於己之事實者，就其事實有舉證之責任；民
    事訴訟法第277條前段定有明文。原告既主張被告應依權利
    或物之瑕疵相關規定負損害賠償責任，自應先就兩造間有買
    賣關係存在、系爭車輛有權利或物之瑕疵、所受損害金額等
    要件事實負舉證責任。如原告不能先行舉證相關要件事實為
    真，即應駁回原告之訴。
  ㈡原告經本院詢問後雖稱：「(所受損害為何？相關證據為何？
    )我將車輛以100萬賣給別人之後，發現是贓車，別人來告我
    ，我出面和別人和解，依照和解契約，我賠償對方62萬元。
    (是否因為原告賠償他人62萬元，即得請求83萬元？)我認為
    可以，沒有其他證據提出，請鈞院逕為判決」（見本院卷第
    27頁）等語。惟原告所提出汽機車權利讓渡書影本已將價金
    數額塗銷（見補字卷第21頁），系爭車輛價金是否如原告所
    述為830,000元，已非無疑。其次，原告達成和解金額與其
    所受損害無必然關係存在，該和解金額與原告所請求賠償金
    額又顯有不同，亦不足以證明原告所受損害為830,000元。
    原告復未依通知陳報計算式並提出其他證據（見本院卷第19
    頁），本院自難率信原告受損害金額為830,000元。依上述
    法律規定及說明，原告既未先能證明其受有損害金額為何，
    當不得逕向被告請求賠償830,000元。
五、從而，原告依權利或物之瑕疵相關法律規定，請求被告應給
    付830,000元及自起訴狀繕本送達翌日起至清償日止，按週
    年利率5%計算之利息，為無理由，應予駁回。原告之訴既經
    駁回，其假執行之聲請即失所依據，應併予駁回。
六、訴訟費用負擔之依據：民事訴訟法第78條。
中　　華　　民　　國　　110 　年　　4 　　月　　9 　　日
                  民事第五庭    法  官　陳谷鴻
以上正本證明與原本無異。   
如不服本判決，應於判決送達後20日內，向本院提出上訴狀並表
明上訴理由，如於本判決宣示後送達前提起上訴者，應於判決送
達後20日內補提上訴理由書（須附繕本）。
如委任律師提起上訴者，應一併繳納上訴審裁判費（參照民事訴
訟法施行法第9條：上訴人有律師為訴訟代理人，或依書狀上之
記載可認其明知上訴要件有欠缺者，法院得不行民事訴訟法第44
2條第2項及第444條第1項但書之程序）。
中　　華　　民　　國　　110 　年　　4 　　月　　9 　　日
                                書記官  曾盈靜